【裁判字號】    97,裁,1668
【裁判日期】    970227
【裁判案由】    綜合所得稅
【裁判全文】
最  高  行  政  法  院  裁  定
                                     97年度裁字第01668號
上  訴  人  甲○○
訴訟代理人  楊美玲律師
被 上訴 人  財政部臺北市國稅局
代  表  人  凌忠嫄
上列當事人間綜合所得稅事件，上訴人對於中華民國96年10月3
日臺北高等行政法院96年度訴字第944號判決，提起上訴，本院
裁定如下：
    主  文
上訴駁回。
上訴審訴訟費用由上訴人負擔。
    理  由
一、按對於高等行政法院判決之上訴，非以其違背法令為理由，
    不得為之，行政訴訟法第242條定有明文。依同法第243條第
    1項規定，判決不適用法規或適用不當者，為違背法令；而
    判決有同條第2項所列各款情形之一者，為當然違背法令。
    是當事人對於高等行政法院判決上訴，如依行政訴訟法第24
    3條第1項規定，以高等行政法院判決有不適用法規或適用不
    當為理由時，其上訴狀或理由書應有具體之指摘，並揭示該
    法規之條項或其內容；若係成文法以外之法則，應揭示該法
    則之旨趣；倘為司法院解釋或本院之判例，則應揭示該判解
    之字號或其內容。如以行政訴訟法第243條第2項所列各款情
    形為理由時，其上訴狀或理由書，應揭示合於該條項各款之
    事實。上訴狀或理由書如未依此項方法表明，或其所表明者
    與上開法條規定不合時，即難認為已對高等行政法院判決之
    違背法令有具體之指摘，其上訴自難認為合法。本件上訴人
    對於高等行政法院判決上訴，係以：按適用所得稅法第14條
    第1項第5類第4款規定之前提，係將自己財產借與「他人」
    使用之情形始足當之，原審對於上訴人於原審主張系爭房地
    不動產之實際所有人確為天籟大飯店，而非上訴人之配偶許
    盧惠華所有乙節，未於判決理由表明其意見，或敘明不採上
    訴人主張之理由，原判決實有不備理由之當然違法。原判決
    僅以系爭房地曾登記於上訴人之配偶及訴外人邱奕志名下，
    即否認上訴人所提足以證明天籟大飯店確屬實際所有人之各
    項證據，原審不憑證據認定事實，原判決違背經驗及論理法
    則及證據法則等語，為其理由。惟查本件上訴人民國91至93
    年度綜合所得稅結算申報，未列報其配偶許盧惠華所有坐落
    臺北縣金山鄉○○路1-6號及1-7號房地（持分2分之1）之租
    賃所得，被上訴人以系爭房地有天籟大飯店設籍營業，遂參
    照當地一般租金情況及財產租賃必要損耗及費用標準，核定
    增列許盧惠華91至93年度租賃所得分別為新台幣（以下同）
    1,176,993元、705,734元及698,000元，併計歸課上訴人綜
    合所得稅，核定補徵應納稅額各為750,720元、289,070元及
    279,424元，經核並無不合。且原審判決亦已敘明：按「個
    人之綜合所得總額，以其全年左列各類所得合併計算之…第
    5類：租賃所得…4、將財產借與他人使用，除經查明確係無
    償且非供營業或執行業務者使用外，應參照當地一般租金情
    況，計算租賃收入，繳納所得稅。」經查上訴人之配偶許盧
    惠華與訴外人邱奕志係以買賣為原因，於90年8月28日辦竣
    所有權移轉登記，其二人所有權應有部分各二分之一，為上
    訴人所不爭，上訴人主張系爭房地實際上係天籟大飯店購買
    ，而委託登記於其配偶及訴外人邱奕志名下，相關資金及稅
    賦最終仍由該公司負擔等情，縱認屬實，亦僅屬上訴人配偶
    及訴外人邱奕志與天籟大飯店間之債權契約，天籟大飯店固
    得依上開委託契約，請求上訴人配偶及訴外人邱奕志將系爭
    房地辦理所有權移轉登記於其所有，然在該房地所有權未辦
    竣移轉登記於天籟大飯店前，天籟大飯店無由取得系爭房地
    之所有權，上訴人執此主張天籟大飯店為系爭房地之實際所
    有人云云，尚不足採。從而，被上訴人以系爭房地為上訴人
    配偶與訴外人邱奕志所有，渠等於91至93年間將系爭房地無
    償提供予天籟飯店設籍營業使用，乃參照當地一般租金情況
    及財產租賃必要損耗及費用標準，核定增列其配偶91至93年
    度租賃所得分別為1,176,993元、705,734元及698,000元，
    併計歸課上訴人綜合所得稅，洵無不合等情甚詳。上訴意旨
    所陳上述理由，無非係就原審取捨證據、認定事實之職權行
    使，指摘其為不當，並就原審已論斷者，泛言原判決有不備
    理由、認定事實，有違經驗、論理法則，而未具體表明合於
    不適用法規、適用法規不當、或行政訴訟法第243條第2項所
    列各款之情形，難認對該判決之如何違背法令已有具體之指
    摘。依首揭說明，應認其上訴為不合法。
二、據上論結，本件上訴為不合法，依行政訴訟法第249條第1項
    前段、第104條、民事訴訟法第95條、第78條，裁定如主文
    。
中    華    民    國    97    年    2     月    27    日
                    最高行政法院第一庭
                        審判長法官  鄭  淑  貞
                              法官  吳  東  都
                              法官  吳  明  鴻
                              法官  鄭  小  康
                              法官  帥  嘉  寶
以  上  正  本  證  明  與  原  本  無  異
中    華    民    國    97    年    2     月    29    日
                              書記官  郭  育  玎


司法院資訊處製作；財團法人民間司法改革基金會備份。
